【裁判字號】    90,交聲,9
【裁判日期】    900330
【裁判案由】    違反道路交通管理處罰條例聲明異議
【裁判全文】
臺灣士林地方法院交通事件裁定                          九十年度交聲字第九號
    原處分機關  臺北巿交通事件裁決所
    受 處分 人
    即 異議 人  甲○○
右列受處分人因違反道路交通管理處罰條例案件，對於臺北市交通事件裁決所八十九
年十二月十八日北市裁三字第駕裁二二─Ｚ00000000號所為之處分，聲明異
議，本院裁定如左：
    主  文
異議駁回。
    理  由
一、按汽車行駛於高速公路或設站管制之道路，而不遵管制之規定者，處汽車駕駛人
    新台幣三千元以上六千元以下罰鍰，並記違規點數一點，道路交通管理處罰條例
    第三十三條第一項、第六十三條第一項第一款定有明文。本件受處分人即異議人
    甲○○於民國八十九年十月二十二日十七時五十分，駕駛ＢＬ－ＯＯ九號營業小
    客車行經國道一號中山高速公路南向三十五．三至三十五．四公里處進「收費站
    前跨越十三─十四車道中間行駛，自十三車道插入十四車道連貫車隊」違規，經
    內政部警政署國道公路警察局第一警察隊員警攔停舉發，依違反道路交通管理處
    罰條例第三十三條第一項、第六十三條第一項第一款規處罰鍰新台幣三千元，並
    記違規點數一點。
二、本件受處分人即異議人甲○○固不否認於右揭時、地駕駛ＢＬ－ＯＯ九號營業小
    客車行經上開路段，惟否認有收費站前跨越車道行駛，強行插入車道連貫車隊之
    違規行為，辯稱：伊在行駛進收費站前，依虛線之標誌指示，且禮讓他車，並無
    強行插入車道行駛，員警舉發不實云云，然查：證人即本件舉發之內政部警政署
    國道公路警察局第一警察隊員警黃信河於本院調查時證稱：「南下收費站，他（
    指異議人）是計程車，當時塞車，迴堵，他帶很多部車來，他從二車道中插隊」
    、（問：違規處有無標線）「有，是雙白實線」、（問：異議人是否在虛線處插
    入）「收費站五十公尺外才是虛線，之內是雙白實線，他是從二百公尺處跨越車
    道行駛，跨越雙白實線插隊進入收費站」等語，證人黃信河與異議人並無仇怨，
    衡情自無設詞故為誣攀，自陷偽證罪之必要，而交通警員掣單舉發違反道路交通
    管理處罰條例所列之違規事實，本質上為行政處分，係公務員基於職務上權力，
    依法就特定之具體事件所為具公法上效果之單方行政行為，基於公務員為公法上
    行為具有公信力之原則，該行政處分當可被推定為真正，其據以依法處分之事實
    認定亦為正確無誤，此與民事訴訟法第三百五十五條第二項規定：「文書依其程
    式及意旨得認作公文書者，推定其為真正」之情形相同，本此公信原則，乃立法
    者賦予行政機關制定違反道路交通事件統一裁罰標準及處理細則，使執勤警員得
    當機處分（如該細則第二十三條）以達其維護交通秩序、安全之行政目的，反之
    ，若謂公務員一切行政行為均需預留證據以證其實，則國家行政勢必窒礙難行，
    據此，刑事訴訟法就犯罪證據有關之規定中，與屬行政秩序罰之交通違規裁罰本
    質不合之部分，自不在準用之列，從而本件異議人既未就執勤員警之舉發有誤提
    出相關證據以供調查，本院經查亦無何證據足資證明其有捏造事實違法取締之情
    事，則執勤警員本其維護交通秩序、安全職責所為之舉發，自應受到合法、正確
    之推定。從而，異議人上開違規事實，堪予認定，其所辯：在行駛進收費站前，
    依虛線之標誌指示，且禮讓他車，並無強行插入車道行駛，員警舉發不實云云，
    即難採信。原處分機關據以援引上開規定，裁處罰鍰新台幣三千元，並記違規點
    數一點，並無不當。本件異議為無理由，應予駁回。
三、據上論斷，應依道路交通案件處理辦法第十九條，裁定如主文。
中      華      民      國      九十      年      三      月    三十    日
                                  臺灣士林地方法院交通法庭
                                      法  官  蔡  明  宏
右正本證明與原本無異。
如不服本裁定應於送達後五日內向本院提出抗告狀
                                      書記官  陳  漢  朝
中      華      民      國      九十      年      四      月     四     日


司法院資訊處製作；財團法人民間司法改革基金會備份。
